臺灣雲林地方法院刑事判決　　　　　　 100年度交易字第33號
公　訴　人　臺灣雲林地方法院檢察署檢察官
被　　　告　林長穎
上列被告因過失致死等案件，經檢察官提起公訴（100 年度調偵
字第62號），被告於本院準備程序進行中，就被訴事實為有罪之
陳述，經本院告知簡式審判程序意旨，並聽取公訴人及被告之意
見後，本院合議庭裁定由受命法官獨任依簡式審判程序審理，並
判決如下：
    主      文
林長穎犯不能安全駕駛動力交通工具罪，處有期徒刑肆月，如易
科罰金，以新臺幣壹仟元折算壹日。又犯過失致人於死罪，處有
期徒刑陸月，如易科罰金，以新臺幣壹仟元折算壹日。應執行有
期徒刑捌月，如易科罰金，以新臺幣壹仟元折算壹日。緩刑貳年
，緩刑期間付保護管束。
    事實及理由
一、犯罪事實：
    林長穎於民國99年9月28日夜間9時許，在雲林縣莿桐鄉農會
    對面之小吃部與朋友飲用啤酒後，已達不能安全駕駛動力交
    通工具之狀態，仍於同日夜間10時許，騎乘車牌號碼637-HE
    Y 號普通重型機車上路，欲至雲林縣斗六市明德陸橋後方之
    小吃部續行飲食。嗣於同日夜間11時5 分許，林長穎沿雲林
    縣斗六市○○○路由北往南方向騎乘，於行經雲林縣斗六市
    ○○○路與保長路口時，本應注意吐氣所含酒精濃度超過每
    公升0.25毫克或血液中酒精濃度超過百分之0.05以上者不得
    駕車，如已上路應立即停止駕駛，又應注意車前狀況，並隨
    時採取必要之安全措施，且當時天候晴、夜間有照明、路面
    柏油、乾燥、無缺陷、無障礙物、視距良好，並無不能注意
    之情事，竟疏未注意而以前車頭撞擊前方林明忠所騎乘車牌
    號碼289- DXR號普通重型機車右側車身，林明忠人車倒地，
    受有全身多處外傷、腦內出血之重創，雖經送往財團法人彰
    化基督教醫院雲林分院（下簡稱彰基雲林分院）救治，惟林
    明忠到院前已無生命跡象，經急救後仍宣告不治死亡。而林
    長穎亦因肇事而受有頭部外傷併顱內出血及臉部多處骨折、
    臉部挫傷、左股骨複雜性骨折等傷害而意識不清，經警送往
    臺灣大學附設醫院雲林分院（下簡稱臺大雲林分院）診治，
    經抽血檢驗其酒精濃度，仍高達192.25mg/dl （換算呼氣酒
    精濃度為每公升0.91毫克）。
二、認定犯罪事實所憑之證據及理由：
  (一)本案被告林長穎傳所犯之罪，係死刑、無期徒刑、最輕本刑
    為3 年以上有期徒刑以外之罪，其於準備程序就前揭被訴事
    實為有罪之陳述，經受命法官告知簡式審判程序之旨，並聽
    取其與公訴人之意見後，本院合議庭裁定，依刑事訴訟法第
    273 條之1 規定，由受命法官獨任進行簡式審判程序，是本
    案之證據調查，依刑事訴訟法第273 條之2 規定，不受同法
    第159 條第1 項、第161 條之2 、第161 條之3 、第163 條
    之1 及第164 條至第170 條規定之限制，合先敘明。
  (二)上開犯罪事實，業據被告於本院審判程序中坦承不諱，並有
    道路交通事故現場圖、道路交通事故調查報告表（一）（二
    ）、臺大雲林分院醫院生化學檢查檢驗報告單、雲林縣警察
    局受理報案紀錄單、西平路與明德北路口監視器翻攝照片1
    張、測試觀察紀錄表1 紙及現場與車損照片21張附卷可稽。
    又被害人林明忠確因本件車禍受有前揭傷害，並已死亡等情
    ，亦有相驗屍體證明書、檢驗報告書1 份在卷足憑。且被告
    於交通事故發生後送醫急救經臺大雲林分院將被告抽血檢驗
    所測得之被告血液中酒精濃度高達192.25mg/dl ，相當於呼
    氣酒精濃度0.91mg/l等情，亦有該醫院之被告生化學檢查檢
    驗報告單1 紙附卷可參。按刑法第185 條之3 規定所謂「不
    能安全駕駛」，係抽象危險犯，並不以發生具體危險為必要
    ，對於呼氣酒精濃度已達每公升零點55毫克（0.55mg/l）以
    上，肇事率為一般正常人之10倍，應認已達不能安全駕車之
    標準，此業經法務部88年5 月18日以法88檢字第001669號函
    告週知，而本件被告係於上揭時地肇事後送醫急救經抽血檢
    驗所測得之被告血中酒精濃度達192.25mg/dl ，相當於呼氣
    酒精濃度0.91mg/l，足認被告當時顯已達不能安全駕駛之情
    狀。復按汽車行駛時，駕駛人應注意車前狀況，並隨時採取
    必要之安全措施；汽車駕駛人飲用酒類後，其吐氣所含酒精
    濃度超過每公升0.25毫克或血液中酒精濃度超過百分之0.05
    以上者，不得駕車，道路交通安全規則第94條第3 項、第11
    4 條第2 款分別定有明文，此為一般汽車駕駛人所應注意並
    確實遵守之事項，而依道路交通事故調查報告表（一）所載
    ，本件交通事故發生當時天候晴朗，夜間有照明，路面柏油
    、乾燥、無缺陷、無障礙物，視距良好，復依被告自身之智
    識、能力亦無不能注意之情事，竟因不勝酒力疏未注意，於
    上開路口，貿然撞擊前方林明忠騎乘之普通重型機車，顯見
    被告就本件交通事故之發生確有過失。且其過失行為與被害
    人林明忠之死亡結果間，具有相當因果關係。綜上所述，足
    見被告之自白核與事實相符，自可採為論罪科刑之依據，從
    而，本件事證已臻明確，被告犯行洵堪認定，應予依法論科
    。
三、論罪科刑之理由：
  (一)核被告所為，係犯刑法第185 條之3 不能安全駕駛動力交通
    工具罪、刑法第276 條第1 項之過失致人於死罪。又被告所
    犯前開2 罪，犯意各別，罪名互殊，應予分論併罰。又被告
    為汽車駕駛人，酒醉駕車，因而致人死亡，依法應負過失致
    人於死罪之刑事責任，應依道路交通管理處罰條例第86條第
    1 項規定，加重其刑。
  (二)爰審酌酒精成分對人之意識能力具有不良影響，超量飲酒後
    會導致對週遭事務之辨識及反應能力較平常狀況薄弱，對利
    用道路往來之人車均生高度危險性，且被告確因酒後駕車肇
    生本件交通事故，導致被害人林明忠死亡，其行為實屬不該
    ，惟念其犯後尚能坦認犯行，已與被害人林明忠之母、子達
    成和解，賠償損失，有卷附之雲林縣斗六市調解委員會調解
    書1 份在卷可憑（參見100 年度調偵字第62號偵卷第2 頁）
    ，足認被告深具悔意，犯後態度堪稱良好及其高職畢業之智
    識程度、目前仍在休養無工作等一切情狀，分別量處如主文
    所示之刑，及定其應執行之刑，又依刑法第41條第8 項之規
    定，數罪併罰之數罪均得易科罰金，而其定執行之刑逾6 月
    者，亦得易科罰金，故並分別諭知宣告刑及應執行刑之易科
    罰金折算標準。末查，被告前未曾受有期徒刑以上刑之宣告
    ，此有臺灣高等法院被告全國前案紀錄表在卷可參，其因一
    時疏慮，致犯本罪，且被告亦因此次肇事受有重創，認其經
    此教訓，當知所惕勵而無再犯之虞，本院認為前開對其宣告
    之刑，以暫不執行為適當併予宣告緩刑2 年，以啟自新。再
    被告正值青年，方才25歲，日後仍有相當之機會駕駛動力交
    通工具，為矯正被告之不正確觀念及行為，有於緩刑期間付
    保護管束之必要，爰併諭知。
四、應適用之法律：
  (一)刑事訴訟法第273 條之1 第1 項、第299 條第1 項前段。
  (二)道路交通管理處罰條例第86條第1項。
  (三)刑法第185 條之3 、第276 條第1 項、第41條第1 項前段、
    第8 項、第51條第5 款、第74條第1 項第1 款，第93條第1
    項。
  (四)刑法施行法第1 條之1 第1 項、第2 項前段。
本案經檢察官莊珂惠到庭執行職務。
中    華    民    國   100    年    4     月    15    日
                  刑事第一庭  法  官  謝 宜 雯
以上正本證明與原本無異。
如不服本判決應於收受送達後10日內向本院提出上訴書狀，並應
敘述具體理由；其未敘述上訴理由者，應於上訴期間屆滿後20日
內向本院補提理由書（均須按他造當事人之人數附繕本）「切勿
逕送上級法院」。
                              書記官  林 美 鳳
中    華    民    國  100     年    4     月    15    日
附錄本判決論罪科刑法條：
中華民國刑法第185條之3
服用毒品、麻醉藥品、酒類或其他相類之物，不能安全駕駛動力
交通工具而駕駛者，處1 年以下有期徒刑、拘役或科或併科15萬
元以下罰金。
中華民國刑法第276條：
因過失致人於死者，處2 年以下有期徒刑、拘役或2 千元以下罰
金。
從事業務之人，因業務上之過失犯前項之罪者，處5 年以下有期
徒刑或拘役，得併科3千元以下罰金。
道路交通管理處罰條例第86條：
汽車駕駛人，無駕駛執照駕車、酒醉駕車、吸食毒品或迷幻藥駕
車、行駛人行道或行經行人穿越道不依規定讓行人優先通行，因
而致人受傷或死亡，依法應負刑事責任者，加重其刑至2 分之1
。
汽車駕駛人，在快車道依規定駕車行駛，因行人或慢車不依規定
，擅自進入快車道，而致人受傷或死亡，依法應負刑事責任者，
減輕其刑。